【裁判字號】    97,交簡上,15
【裁判日期】    970903
【裁判案由】    公共危險
【裁判全文】
臺灣宜蘭地方法院刑事判決            97年度交簡上字第15號
上  訴  人  丙○○
即  被  告
上列上訴人因公共危險案件，不服本院宜蘭簡易庭於中華民國97
年5月23日所為97年度宜交簡字第128號第一審判決（聲請簡易判
決處刑案號：97年度偵字第943號），提起上訴，本院管轄第二
審之合議庭判決如下：
    主  文
原判決撤銷。
丙○○犯不能安全駕駛動力交通工具罪，累犯，處有期徒刑月
，如易科罰金，以新台幣壹仟元折算壹日。
    事  實
一、丙○○前因公共危險案件，經本院於民國92年12月18日，以
    92年度宜交簡字第60號刑事判決判處有期徒刑2月，於93年1
    月13日易科罰金執行完畢。詎其猶不知悔改，於97年1月26
    日晚上9 時許，在宜蘭縣中山路任職之公司內飲用酒類，至
    同日晚間11時許，明知已達無法安全駕駛動力交通工具之程
    度，仍騎乘車牌號碼SDR-361號輕型機車，欲返回宜蘭市○○路住處。於同日晚間11時45分許，沿宜蘭市○○路由東往
    西方向，欲左轉東港路時，因未開大燈亦未注意紅燈號誌，
    即逕行左轉，致撞及乙○○所駕駛，沿宜興路一段由南往北
    方向行駛之車牌號碼193-ＬＭ號營業小客車左前車頭。再於
    車禍後欲騎乘機車離去現場時，復撞擊甲○○所駕駛，沿宜
    興路一段由北往南方向行駛之車牌號碼2329-ＦＱ自用小客
    車左側後照鏡。嗣經警至現場處理時，於翌（27）日凌晨零
    時18分許，對丙○○實施呼氣式酒精濃度檢測，測得其所呼
    出空氣中之酒精濃度達每公升0.37毫克（MG/L），因而查悉
    上情。
二、案經宜蘭縣政府警察局宜蘭分局報請臺灣宜蘭地方法院檢察
    署檢察官偵查起訴。
    理  由
一、訊據被告丙○○固坦承於96年1月26日晚間9時許飲用酒類後
    ，欲騎乘機車返家，於同日晚間11時45分許，在上開地點先
    後與乙○○、甲○○駕駛之小客車發生車禍等情不諱。經查
    ：
  (一)被告於車禍後，經警到場處理，並對被告施以實施呼氣式酒
    精濃度檢測，測得其所呼出空氣中之酒精濃度高達每公升0.
    37毫克，有酒精測定紀錄表1紙在卷可稽（警卷第11頁）。
    此外並製有道路交通事故現場圖、現場照片20幀（警卷第10
    、21至30頁）等件附卷可證。
  (二)被告當時騎乘之機車係沿宜蘭市○○路由東往西方向，於左
    轉東港路時，撞及乙○○所駕駛，沿宜興路一段由南往北方
    向行駛之營業小客車左前車頭，再於車禍後欲騎乘機車離去
    現場時，復撞擊甲○○所駕駛，沿宜興路一段由北往南方向
    行駛之自用小客車左側後照鏡等情，業據證人乙○○、甲○○於警訊中證述在卷（參見警卷第8、9頁97年1月27日警訊
    筆錄）。
  (三)按汽車駕駛人於飲酒後，其吐氣所含酒精濃度超過每公升
    0.25毫克，不得駕駛，道路交通安全規則第114條第2款定有
    明文，被告於車禍後，經警測得其呼氣中酒精濃度為每公升
    0.37毫克，已如前述。而飲酒後酒精會使人之自主神經系統
    產生亢奮與認知功能的暫時性缺損，且酒後駕車之駕駛人對
    於移動景物的追蹤能力、經強光照射後恢復視力、監視四周
    之注意力，均較平時缺乏，而依被告肇事當時之客觀情狀，
    依證人乙○○、甲○○所述，被告未開啟機車頭燈，且未注
    意交岔路口狀況即予左轉，於撞擊證人乙○○駕駛之車輛後
    ，再欲騎乘機車離去時，復又撞擊證人甲○○駕駛之車輛，
    顯見被告車禍當時確係酒後導致注意力無法集中，對於交通
    號誌或指揮之遵守能力已有欠缺，並已達酒醉不能安全駕駛
    動力交通工具之程度堪予認定。
  (四)綜上所述，本件事證明確，被告於飲酒後已達不能安全駕駛
    動力交通工具之程度堪以認定，應依法論科。
二、核被告所為，係犯刑法第185條之3服用酒類，不能安全駕駛
    動力交通工具之公共危險罪。查被告前因公共危險案件，經
    本院以92年度宜交簡字第60號刑事判決判處有期徒刑2月，
    於93年1月13日易科罰金執行完畢，有卷附臺灣高等法院被
    告前案紀錄表可按，其受有期徒刑之執行完畢，5年內再犯
    法定刑有期徒刑以上之本罪，為累犯，依法加重其刑。原審
    判決於犯罪事實欄中認被告公共危險犯行明確，據以論罪科
    刑，並量處有期徒刑3月，如易科罰金，以新台幣壹仟元折
    算壹日，故非無據，惟於判決理由欄內，論述被告係於當日
    下午6時25分許為警實施呼氣式酒精濃度測試，且測得之酒
    精濃度達每公升0.5毫克一節，核與卷內證據資料不符。雖
    上訴人之上訴無理由，惟原審判決既有可議，自屬無可維持
    ，應由本院合議庭予以撤銷改判。爰審酌被告於飲用酒類後
    ，猶騎乘機車，造成道路交通之危害，依其犯罪之目的、手
    段、犯罪所生之損害，及犯罪後之態度等一切情狀，量處如
    主文所示之刑，並諭知易科罰金之折算標準，以示懲儆。
據上論斷，應依刑事訴訟法第455條之1第1項、第3項、第369條
第1項前段、第364條、第299條第1項前段，刑法第185條之3、第
47條第1項、第41條第1項前段，判決如主文。
本案經檢察官賴淑萍到庭執行職務
中    華    民    國    97    年    9     月    3     日
                  刑事第四庭審判長法  官  謝佩玲
                                  法  官  陳嘉年
                                  法  官  辜漢忠
以上正本證明與原本無異。
本件不得上訴。
                                  書記官  許麗汝
中    華    民    國    97    年    9     月    4     日
附錄本案論罪科刑法條：
刑法第185條之3
服用毒品、麻醉藥品、酒類或其他相類之物，不能安全駕駛動力
交通工具而駕駛者，處一年以下有期徒刑、拘役或科或併科十五
萬元以下罰金。


司法院資訊處製作；財團法人民間司法改革基金會備份。
